【裁判字號】    98,交易,103
【裁判日期】    981026
【裁判案由】    過失致死
【裁判全文】
臺灣雲林地方法院刑事判決             98年度交易字第103號
公  訴  人  臺灣雲林地方法院檢察署檢察官
被      告  乙○○
                      巷2弄1.
上列被告因過失致死案件，經檢察官提起公訴（98年度偵字第29
51號），於本院準備程序進行中，被告就被訴事實為有罪之陳述
，經本院裁定進行簡式審判程序，茲判決如下：
    主  文
乙○○因過失致人於死，處有期徒刑陸月，如易科罰金，以新臺
幣壹仟元折算壹日。
    事  實  及  理  由
壹、程序方面：
一、本件屬於刑事訴訟法第376 條第1 款所列之案件，依同法第
    284 條之1 規定，得由法官一人獨任審判。又被告於準備程
    序中就被訴事實為有罪之陳述，本院裁定進行簡式審判程序
    （依刑事訴訟法第50條但書之規定，此裁定當庭宣示，命記
    載於筆錄即可，不用製作裁定書面），依刑事訴訟法第273
    條之2 、第159 條第2 項之規定，不適用傳聞法則有關限制
    證據能力之規定，且不受同法第161 條之2 、第161 條之3
    、第163 條之1 、第164 條至第170 條等有關調查證據方法
    規定之限制；並得依同法第310 條之2 之準用同法第454 條
    之規定製作略式判決書，依法僅需記載犯罪事實、證據名稱
    及應適用之法條，並得以簡略方式為之，如認定之犯罪事實
    、證據及應適用之法條，與檢察官聲請簡易判決處刑書或起
    訴書之記載相同者，得引用之，合先敘明。
二、被告乙○○對於證人張尹倢於偵查中之證述、被害人甲○○
    於警詢及偵查中之指訴、證人曾水金、陳錫龍、盧豐諒於警
    詢之證述，均不同意作為證據使用。經查：證人張尹倢雖因
    未滿16歲而未令其具結，然已告以得據實陳述，此部分應有
    證據能力。被害人甲○○於警詢及偵查中之陳述，因甲○○
    與被告同為本件車禍之肇事者，與被告乙○○之利益相衝突
    ，其上開陳述均係立於被告之地位所為之供述，並非以證人
    身分所為，且未經具結，應無證據能力。至於證人曾水金、
    陳錫龍、盧豐諒於警詢之證述，均與構成犯罪事實無關聯性
    ，依刑事訴訟法第163 條之3 第2 項第2 款之規定，為不必
    要之證據，此部分檢察官之聲請應予駁回。
貳、實體方面：
一、構成犯罪事實：
    乙○○因交通違規案件，自民國96年3 月1 日至97年2 月28
    日止，處吊銷汽車駕駛執照1 年，迄今尚未重新考領駕駛執
    照，為禁止駕駛之人，竟於98年1 月18日晚間11時許，駕駛
    車牌號碼JH-2180 號自小客車，沿雲林縣林內鄉○○路由東
    往西方向行駛，途經該路與林內路之交岔路口時，本應注意
    車前狀況，隨時採取必要之安全措施，而依當時天候晴、夜
    間有照明、柏油道路乾燥無缺陷、無障礙物、視距良好，並
    無不能注意之情事，竟疏未注意車前狀況，適有甲○○所駕
    駛車牌號碼1022-WK 號自小客車，前座搭載未繫安全帶之兒
    童張尹柔，沿上開林內路由南往北方向行駛，於行經上開交
    岔路口時，亦疏未注意車前狀況，其右前車頭因而撞及乙○
    ○所駕駛之前揭自小客車左側車身，致張尹柔因頭部外傷引
    起顱內出血，經送醫後於翌日凌晨0 時58分不治死亡。乙○
    ○則於警方據報趕至現場尚不知肇事者為何人時，向員警主
    動表示其為肇事車輛之駕駛者而自首靜候裁判。
二、認定犯罪事實所憑之證據名稱：
  (一)證人張尹倢於偵查中之證述。
  (二)道路交通事故現場圖、調查報告表(一)、(二)各1 份。
  (三)成大醫院斗六分院診斷證明書、相驗筆錄、相驗屍體證明書
    、檢驗報告書。
  (四)肇事現場及車損照片。
  (五)自首情形紀錄表。
  (六)雲林縣警察局舉發違反道路交通管理事件通知單、交通部公
    路總局嘉義區監理所雲林監理站98年8 月4 日嘉監雲字第09
    80108498號函。
  (七)被告於警詢、檢察官偵查及本院審理中之自白。而被告之自
    白核與上開積極證據相吻合，應與事實相符，可予採信。
三、論罪科刑之理由：
  (一)核被告所為，係犯刑法第276 條第1 項過失致死罪。
  (二)被告因交通違規案件，自96年3 月1 日至97年2 月28日止，
    處吊銷汽車駕駛執照1 年，迄今尚未重新考領駕駛執照，有
    交通部公路總局嘉義區監理所雲林監理站98年8 月4 日嘉監
    雲字第0980108498號函在卷足佐，為禁止駕駛之人，仍駕車
    致人受傷，應依道路交通管理處罰條例第86條第1 項之規定
    ，加重其刑。
  (三)被告肇事後，留在事故現場，向據報到場處理且尚不知肇事
    者姓名之警員坦承肇事，並自願接受裁判乙節，有雲林縣警
    察局道路交通事故肇事人自首情形紀錄表1 紙附卷可稽，業
    已符合刑法自首之要件，爰依刑法第62條前段規定，減輕其
    刑，並依法先加後減之。
  (四)審酌被告行車疏未注意車前狀況，隨時採取必要之安全措施
    ，致與甲○○發生碰撞，並導致被害人張尹柔死亡，造成被
    害人家屬無法抹滅之傷痛，惟甲○○駕駛自小客車亦疏未注
    意車前狀況，且被害人張尹柔為89年10月26日出生，有相驗
    屍體證明書可證，於車禍發生時仍為兒童，其乘坐於前座，
    已違反道路交通安全規則第89條第1 項第4 款之規定，且復
    未依同條項第5 款之規定繫安全帶，對於本件車禍亦有過失
    ；被告雖一度於本院審理中與被害人家屬對於和解金額達成
    共識，然因無力籌措金額終致未達成和解，無法彌補被害人
    家屬所受之損害；又被告雖於81年前曾因違反槍砲彈藥刀械
    管制條例案件，經判處有期徒刑4 月確定，有臺灣高等法院
    被告前案紀錄表1 份附卷可稽，然於犯後能自首接受裁判，
    並始終坦承犯行，尚有悔意；及被告學歷為國小畢業，智識
    程度不高等一切情狀，量處如主文所示之刑，並諭知易科罰
    金之折算標準。
四、應適用之法條：
  (一)刑事訴訟法第299 條第1 項前段、第273 條之1 第1 項、第
    310 條之2 、第454 條第1 項。
  (二)道路交通管理處罰條例第86條第1 項。
  (三)刑法第276 條第1 項、第62條前段、第41條第1 項前段。
  (四)刑法施行法第1 條之 1。
本案經檢察官陳靜慧到庭執行職務。
中    華    民    國    98    年    10    月    26    日
                  交通法庭  法  官  吳錦佳
以上正本證明與原本無異。
如不服本判決應於收受判決後10日內向本院提出上訴書狀，並應
敘述具體理由；其未敘述上訴理由者，應於上訴期間屆滿後20日
內向本院補提理由書（均須按他造當事人之人數附繕本）。「切
勿逕送上級法院」。
                            書記官  謝璧卉
中    華    民    國    98    年    10    月    26    日
附錄本案論罪科刑法條全文：
刑法第276 條：
因過失致人於死者，處2 年以下有期徒刑、拘役或2 千元以下罰
金。
從事業務之人，因業務上之過失犯前項之罪者，處5 年以下有期
徒刑或拘役，得併科3 千元以下罰金。


司法院資訊處製作；財團法人民間司法改革基金會備份。
